臺灣臺北地方法院刑事判決　　　　　　 100年度易字第2771號
公　訴　人　臺灣臺北地方法院檢察署檢察官
被　　　告　林湘儀
上列被告因賭博案件，經檢察官聲請以簡易判決處刑（100 年度
偵字第18177 號），本院認不宜依簡易判決處刑，改依通常程序
審理，判決如下：
    主  文
林湘儀違反未依電子遊戲場業管理條例規定領有電子遊戲場業營
業級別證者，不得經營電子遊戲場業之規定，處有期徒刑月，
如易科罰金，以新臺幣壹仟元折算壹日。扣案之電子遊戲機「小
瑪莉」壹臺（含IC板壹片）及賭資新臺幣貳仟貳佰柒拾元，均沒
收之。
    事  實
一、林湘儀明知未依電子遊戲場業管理條例規定領有電子遊戲場
    業營業級別證者，不得經營電子遊戲場業，竟基於經營電子
    遊戲場業及賭博之犯意，自民國100 年7 月間某日起，在其
    所經營位於新北市○○區○○路1 段8 號旁之檳榔攤之公眾
    得出入之場所內，擺設賭博性電子遊戲機「小瑪莉」1 臺，
    其賭法係由賭客先將新臺幣（下同）10元硬幣投入機檯，如
    押中，機檯依倍數累積分數，如未押中，則由機檯沒入賭資
    ，而以此方式與不特定之客人賭博財物。嗣於同年8 月23日
    9 時25分許，為警前往上址當場查獲，並扣得上開賭博性電
    子遊戲機1 臺（含IC板1 片）及該機檯內賭資2,270 元，始
    查知上情。
二、案經新北市政府警察局新店分局報請臺灣臺北地方法院檢察
    署檢察官偵查後聲請簡易判決處刑，經本院認不宜逕以簡易
    判決處刑，改依通常程序審理。
    理  由
壹、證據能力方面：
一、按被告以外之人於審判外之陳述，雖不符合刑事訴訟法第15
    9 條之1 至第159 條之4 之規定，但經當事人於審判程序同
    意作為證據，法院審酌該言詞陳述或書面陳述作成時之情況
    ，認為適當者，亦得為證據。當事人、代理人或辯護人於法
    院調查證據時，知有第159 條第1 項不得為證據之情形，而
    未於言詞辯論終結前聲明異議者，視為有前項之同意。刑事
    訴訟法第159 條之5 第1 項、第2 項分別定有明文。
二、本件檢察官及被告林湘儀，對於本判決所引用被告以外之人
    於審判外之言詞及書面陳述，於本院審理時均表示無意見而
    不予爭執，迄至言詞辯論終結前亦未再聲明異議，本院審酌
    上開證據資料製作時之情況，尚無違法不當及證明力明顯過
    低之瑕疵之情形，依刑事訴訟法第159 條之5 第2 項規定，
    認具有證據能力。
貳、實體方面：
一、訊據被告固坦承伊於前揭時、地，擺設賭博性電子遊戲機「
    小瑪莉」1 臺，及未依電子遊戲場業管理條例規定領有電子
    遊戲場業營業級別證之事實，惟矢口否認有何違反電子遊戲
    場業管理條例及賭博之犯行，辯稱：伊擺設「小瑪莉」的地
    方，是在檳榔攤裡面，因為檳榔攤裡面有放販賣檳榔、香菸
    、飲料而收取之金錢，所以客人不能進去；伊擺設上開電子
    遊戲機，是自己無聊的時候要玩的，沒有提供給客人玩，機
    檯內扣到的2,270 元，是伊投幣玩完後將錢留在機檯內存起
    來，待伊當兵的兒子放假返家時，再拿給兒子當零用錢云云
    。經查：
  (一)被告未依電子遊戲場業管理條例規定領有電子遊戲場業營業
    級別證，惟自100 年7 月間某日起，在其所經營位於上開地
    點之檳榔攤內，擺設賭博性電子遊戲機「小瑪莉」1 臺，嗣
    於同年8 月23日9 時25分許經警查獲，該機檯於查獲時有插
    上電源，並於機檯內扣得10元硬幣227 枚，共計2,270 元等
    情，業據被告供承在卷（見100 年度偵字第18177 號卷第6
    、25頁，本院100 年度易字第2771號卷第14頁、第22至23頁
    ），且有新北市政府警察局新店分局搜索、扣押筆錄、新北
    市政府警察局新店分局扣押物品目錄表暨現場照片7 張、新
    店分局青潭派出所之代保管條、新北市政府經濟發展局100
    年9 月19日北經商字第1001242398號函影本在卷可稽（見上
    開偵字卷第9 至15頁、第21頁，上開本院易字卷第16至17頁
    ），復有該賭博性電子遊戲機「小瑪莉」1 臺（含IC板1 片
    ）及在機檯內之10元硬幣共計2,270 元扣案可資佐證。
  (二)關於上開「小瑪莉」機具之擺設位置，被告於本院審理時供
    稱：檳榔攤門口冰箱的後面放有香菸，「小瑪莉」機具就放
    在香菸的後面，在「小瑪莉」機具的旁邊是放飲料的櫃子等
    語（見上開本院易字卷第23頁背面、第24頁正面），並有查
    獲現場照片在卷可考（見上開偵字卷第12頁），然被告辯稱
    ：伊在檳榔攤內擺設「小瑪莉」的地方，客人不能進去，伊
    顧店的時候，都是坐在檳榔攤門口冰箱的旁邊，就是偵字卷
    第12頁現場照片中冰箱上貼有紅紙位置下的小椅子，客人要
    買飲料或香菸時，若是買檳榔攤門口冰箱內之飲料，可以自
    行選購，但不能進入檳榔攤裡面選購，都是跟伊說要買什麼
    ，再由伊拿給客人，因為檳榔攤裡面放有店內收的錢，不可
    能讓客人進去云云，惟自被告所經營上開檳榔攤之現場照片
    以觀（見上開偵字卷第12頁），在被告所稱伊顧店時所坐之
    小椅子與檳榔攤內部之間，並無門簾或櫃檯等可明顯區分店
    內、店外空間之裝潢，用以昭知客人不得任意進入店內，該
    檳榔攤所呈現者乃係自檳榔攤外可逕為進入攤內之開放空間
    ，況被告所營檳榔攤販售之商品有香菸、飲料，除部分飲料
    放置於檳榔攤門口之冰箱外，其餘香菸、飲料均放置於檳榔
    攤內，衡諸一般此種檳榔攤之經營型態，應係可讓客人入內
    自行選購、拿取欲購買之香菸及飲料品牌。又參以被告供稱
    ：伊在店內所收的錢，放在香菸放置處對面的一個小桌子上
    ，5 元、10元、50元等硬幣放在四角盒內，100 元、500 元
    的紙鈔放在裝糖果的桶子裡，1 千元紙鈔伊會收起來放在身
    上，桶子裡面約放1 千多元，其他的伊會趕快收在身上等語
    （見上開本院易字卷第25頁正面、第26頁背面），顯見檳榔
    攤內部應會有客人進出，否則被告何須特別留意店內收取現
    金之金額較多時，須將現金放在身上，以控管金錢失竊之風
    險。從而，被告所經營上開擺放賭博性電子遊戲機「小瑪莉
    」之檳榔攤，屬於公眾得出入之場所，堪以認定，被告前揭
    所辯，乃卸責之詞，不足採信。
  (三)被告又辯稱：伊擺設該臺「小瑪莉」機具，係供自己無聊時
    所玩，機具內扣得的硬幣，係伊要存起來給兒子當零用錢云
    云，然該機具如僅供被告自身娛樂，則被告投入1 至數枚硬
    幣後，可隨時取出重複使用，豈有在機具內累積零錢共計2,
    270 元之理？又被告經營檳榔攤，以販賣檳榔、香菸、飲料
    為業，因販售商品有現金收入，店內應經常性留有一定金額
    之現金，則若被告欲給兒子零用錢，自檳榔攤內隨手拿取現
    金即可，縱被告擬將每日營業所得儲蓄後，再給伊兒子一筆
    較高金額之零用金，亦應係將每日賺取之現金存入存錢筒等
    用以儲蓄之器具，而非迂迴地透過操作電子遊戲機之方式儲
    蓄，再將機具內硬幣取出，以交付眾多硬幣如此不便之方式
    給伊兒子零用金，此舉顯然不合常理。再者，被告供稱：伊
    一天約賺400 、500 元，最好是800 元，7 、8 月時一天的
    營業額約有5 千、6 千元；上開「小瑪莉」我花了1 萬2 千
    多元購買等語（見上開本院易字卷第25頁正面），則以被告
    所經營檳榔攤的獲利狀況，實難想像被告花費高達其最佳月
    營業額之2 倍價格，購買一臺賭博性電子遊戲機置於檳榔攤
    內之目的，僅係為供自己娛樂及儲蓄零錢之用，而非用於增
    加檳榔攤之收入。是以，上開電子遊戲機應係供不特定人賭
    博之用，被告辯稱係供自己所玩云云，亦難足採。
  (四)綜上所述，本件事證明確，被告之犯行堪以認定，自應依法
    論科。
二、核被告所為，係違反電子遊戲場業管理條例第15條規定，應
    依同條例第22條之規定論處，及犯刑法第266條第1項前段之
    在公眾得出入之場所賭博罪。又按刑事法若干犯罪行為態樣
    ，本質上原具有反覆、延續實行之特徵，立法時既予特別歸
    類，定為犯罪構成要件之行為要素，則行為人基於概括之犯
    意，在密切接近之一定時、地持續實行之複次行為，倘依社
    會通念，於客觀上認為符合一個反覆、延續性之行為觀念者
    ，於刑法評價上，即應僅成立一罪。學理上所稱「集合犯」
    之職業性、營業性或收集性等具有重複特質之犯罪均屬之，
    例如經營、從事業務、收集、販賣、製造、散布等行為概念
    者（最高法院95年度臺上字第1079號判決意旨參照），從而
    ，被告自100 年7 月間某日起至同年8 月23日9 時25分許為
    警查獲時止，所犯電子遊戲場業管理條例第22條之違法經營
    電子遊戲場業罪及刑法第266 條第1 項前段之賭博罪，均具
    有反覆、延續實施之性質，屬集合犯行為，自均應論以單純
    一罪。被告所犯上開2 罪，屬一行為觸犯數罪名之想像競合
    犯，應依刑法第55條之規定，從情節較重之違法經營電子遊
    戲場業罪處斷。爰審酌被告未依電子遊戲場業管理條例規定
    ，領有電子遊戲場業營業級別證，即於公眾得出入之場所擺
    設賭博性電子遊戲機檯供人把玩，不法牟取財物，足以助長
    投機風氣危害社會秩序，所為殊非可取；兼衡其犯罪之動機
    、目的、手段、所生之危害、經營時間非長，犯後否認犯行
    等一切情狀，量處如主文所示之刑，並諭知易科罰金之折算
    標準。本諸上開理由，本院認為量處前揭刑度，已可罰當其
    責，檢察官求處有期徒刑5 月，尚嫌過重，併此敘明。
三、扣案之賭博性電子遊戲機「小瑪莉」1 臺（含IC板1 片），
    為當場賭博之器具，扣案機檯內所查獲之賭資共計2,270 元
    ，係在賭檯之財物，不問屬於犯人與否，均應依刑法第266
    條第2 項規定，併予宣告沒收。
據上論斷，應依刑事訴訟法第452 條、第299 條第1 項前段，電
子遊戲場業管理條例第15條、第22條，刑法第11條前段、第266
條第1 項前段、第2 項、第55條、第41條第1 項前段，刑法施行
法第1 條之1 第1 項、第2 項前段，判決如主文。
本案經檢察官蘇振文到庭執行職務。
中    華    民    國   100    年    12    月    29    日
                  刑事第十五庭  法  官  高若珊
上正本證明與原本無異。
如不服本判決應於收受送達後10日內向本院提出上訴書狀，並應
敘述具體理由；其未敘述上訴理由者，應於上訴期間屆滿後20日
內向本院補提理由書（均須按他造當事人之人數附繕本）「切勿
逕送上級法院」。
                                書記官  黃鈺玲
中    華    民    國   100    年    12    月    29    日
附錄本案論罪科刑法條全文
電子遊戲場業管理條例第15條
未依本條例規定領有電子遊戲場業營業級別證者，不得經營電子
遊戲場業。
電子遊戲場業管理條例第22條
違反第15條規定者，處行為人1 年以下有期徒刑、拘役或科或併
科新台幣50萬元以上250 萬元以下罰金。
中華民國刑法第266條
（普通賭博罪與沒收物）
在公共場所或公眾得出入之場所賭博財物者，處1 千元以下罰金
。但以供人暫時娛樂之物為賭者，不在此限。
當場賭博之器具與在賭檯或兌換籌碼處之財物，不問屬於犯人與
否，沒收之。